臺灣臺南地方法院刑事判決　　　　　　　95年度訴字第1705號
公　訴　人　臺灣臺南地方法院檢察署檢察官
被　　　告　甲○○
　　　　　　乙○○
　　　　　　丙○○
上列被告因公共危險等案件，經檢察官提起公訴（九十五年度偵
字第一八一三號、第二二六四號、九十五年度營偵字第二八二號
、第三七四號），及移送併辦（九十五年度偵字第三七九一號、
九十五年度營偵字第三六二號），被告於準備程序期日就被訴及
併辦事實均為有罪之陳述，本院合議庭裁定由受命法官獨任行簡
式審判程序，判決如下：
    主  文
甲○○共同連續攜帶兇器、踰越安全設備竊盜，累犯，處有期徒
刑年陸月，扣案之緊線繩組貳組、爬杆安全腰繩壹組、破壞剪
貳支、爬杆器拾伍支、布手套壹雙、鐵鎚壹支、膠帶貳捲、扣繩
壹只，均沒收。
乙○○共同連續攜帶兇器、踰越安全設備竊盜，累犯，處有期徒
刑年陸月，扣案之緊線繩組貳組、爬杆安全腰繩壹組、破壞剪
貳支、開孔器壹組、爬杆器拾伍支、布手套壹雙、鐵鎚壹支、膠
帶貳捲、扣繩壹只，均沒收。
丙○○共同連續攜帶兇器竊盜，累犯，處有期徒刑壹年，扣案之
破壞剪貳支、開孔器壹組、布手套壹雙、鐵鎚壹支、膠帶貳捲，
均沒收。
    事  實
一、甲○○前於民國九十年及九十一年間，因先後違反毒品危害
    防制條例案件，分別經臺灣高等法院臺南分院及本院各判處
    有期徒刑八月及十月確定，二案入監接續執行後，於九十三
    年一月十日縮刑期滿執行完畢；乙○○前於九十一年間因違
    反毒品危害防制條例案件，經本院判處有期徒刑十月確定，
    於九十三年十月三十日縮刑期滿執行完畢；丙○○前因違反
    毒品危害防制條例案件，經臺灣板橋地方法院判處有期徒刑
    八月確定，並於九十三年二月五日執行完畢。
二、詎三人猶不知悔改，甲○○、乙○○分別基於意圖為自己不
    法所有及妨害供公眾電氣事業之概括犯意，丙○○則基於意
    圖為自己不法所有之概括犯意及妨害供公眾電氣事業之犯意
    ，甲○○除與乙○○基於共同之犯意聯絡外，甲○○復與謝
    政哲（另經檢察官聲請簡易判決處刑）或與謝松男（另經檢
    察官為不起訴處分）分別基於共同之犯意聯絡或由其獨自一
    人；另乙○○除復與丙○○基於共同之犯意聯絡外，亦與劉
    濯維（另經檢察官為不起訴處分）基於共同之犯意聯絡或由
    其獨自一人，分別於附表所示之時間、地點，以如附表所示
    之犯罪手段，除連續竊取如附表所示被害人所有之物（詳如
    附表犯罪所得之物欄所示）外，並連續竊取臺灣電力公司（
    下稱臺電公司）所有搭設在電線桿及變電箱上之電纜線（詳
    如附表犯罪所得之物欄所示），致該地區之用電戶供電中斷
    ，而妨害供公眾用電利益之電氣事業。嗣警方先於九十四年
    十二月十三日十時三十分許，持本院核發之搜索票至臺南縣
    七股鄉大潭村四一之七號乙○○之住處搜索，並扣得乙○○
    所有之犯案工具扣繩一只；復於九十四年十二月二十九日凌
    晨三時五十分許，乙○○駕駛車號UP-4249號自小客車搭載
    丙○○，在行至其上址住處前時為警查獲，並在車內起出供
    犯案所用之緊線繩組二組、爬杆安全腰繩一組、破壞剪二支
    、開孔器一組、爬杆器十五支、布手套一雙、鐵鎚一支、膠
    帶二捲、而陸續查獲上情。
三、案經臺電公司臺南營業處訴由臺南市警察局移送及臺南縣警
    察局學甲分局報請臺灣臺南地方法院檢察署檢察官偵查起訴
    ，暨由臺南縣警察局學甲分局報請同署檢察官移送併案審理
    。
    理  由
一、本件係經被告甲○○、乙○○、丙○○於本院當庭表示認罪
    ，而以簡式審判程序加以審理，此有本院九十六年一月二十
    二日、同年二月十三日、同年四月二十四日準備程序筆錄及
    九十六年一月二十二日、同年三月六日、同年六月五日審判
    筆錄各一份附卷足憑，則依據刑事訴訟法第二百七十三條之
    二、同法第一百五十九條第二項之規定，本件不適用傳聞法
    則有關限制證據能力之相關規定，合先敘明。
二、上揭事實業據被告甲○○、乙○○、丙○○於本院審理時均
    坦承不諱，核與渠等於警、偵訊之陳述情節相符，復有扣案
    如事實欄所示之物及臺南市警察局搜索扣押筆錄、扣押物品
    目錄表、贓物認領保管單、現場照片、報案三聯單、臺灣電
    力公司電線遭竊案時、地及失竊一覽表、電力線路失竊現場
    調查報告表、手繪現場圖、贓證物責付保管單等資料附卷可
    稽，足認被告等人自白核與事實相符，本件事證明確，被告
    等之犯行均可認定，應依法論科。
三、刑法新舊法比較：按行為後法律有變更者，適用行為時之法
    律。但行為後之法律有利於行為人者，適用最有利於行為人
    之法律，刑法第二條第一項定有明文。
  (一)共同正犯部分：修正前刑法第二十八條規定：「二人以上共
    同實施犯罪行為者，皆為正犯」，修正後刑法第二十八條規
    定：「二人以上共同實行犯罪行為者，皆為正犯」，即修正
    後之刑法剔除完全未參與犯罪相關行為之實行的「陰謀共同
    正犯」及「預備共同正犯」，顯已影響行為人刑罰之法律效
    果，自屬法律有變更，爰依刑法第二條第一項規定比較新舊
    法，而修正前刑法第二十八條規定，並無不利於被告之情形
    ，故應適用修正前刑法第二十八條之規定。
  (二)連續犯部分：被告行為後，刑法第五十六條連續犯之規定，
    業於九十四年一月七日修正公布刪除，並於九十五年七月一
    日施行，則被告之犯行，因行為後新法業已刪除連續犯之規
    定，此刪除雖非犯罪構成要件或刑度之變更，但因多次犯行
    是否可依連續犯規定論以一罪或應予數罪併罰，顯已影響行
    為人刑罰之法律效果，自屬法律有變更，依刑法第二條第一
    項規定，比較新、舊法結果，依新法為數罪併罰時較為不利
    ，仍應適用較有利於被告之行為時法律即舊法論以連續犯（
    最高法院九十五年第八次刑事庭會議決議參照）。
  (三)累犯部分：被告三人有如事實欄一所示之犯罪科刑及執行紀
    錄，有臺灣高等法院被告前案紀錄表在卷可按，其等受有期
    徒刑之執行完畢，五年以內再故意犯本件有期徒刑以上之罪
    ，依修正施行前後之刑法第四十七條規定，均構成累犯，故
    修正施行後之刑法第四十七條規定對被告而言並無有利之情
    形，爰依刑法第二條第一項前段規定，逕依修正施行前之刑
    法第四十七條規定論以累犯，加重其刑。
  (四)刑法施行法第一條之一部分：被告行為後，刑法施行法增訂
    第一條之一業於九十五年六月十四日公布，並於同年七月一
    日施行；該條規定：「中華民國九十四年一月七日刑法修正
    施行後，刑法分則編所定罰金之貨幣單位為新臺幣。九十四
    年一月七日刑法修正時，刑法分則編未修正之條文定有罰金
    者，自九十四年一月七日刑法修正施行後，就其所定數額提
    高為三十倍。但七十二年六月二十六日至九十四年一月七日
    新增或修正之條文，就其所定數額提高為三倍。」考其立法
    理由，係為因應九十四年二月二日修正公布、九十五年七月
    一日施行之刑法施行後，依刑法總則第三十三條第五款規定
    ，罰金貨幣單位已改為新臺幣，故刑法分則編各罪所定罰金
    之貨幣單位，自應配合上開規定修正，使罰金數額趨於一致
    ，避免衍生新舊法比較適用問題，以緩和實務適用法律之衝
    擊，於不變動罰金數額之前提下，而為制定（此前揭條文立
    法意旨可資參照），則適用前揭條文之結果，僅貨幣單位由
    銀元改為新臺幣，其罰金數額實與修正前刑法適用罰金罰鍰
    提高標準條例第一條之結果相同，對於被告而言並無所謂利
    或不利之問題，非屬法律刑罰之變更，無庸就新舊法比較適
    用，而應逕予適用新增訂刑法施行法第一條之一規定。
四、按刑法第三百二十一條第一項第三款之攜帶兇器竊盜罪，係
    以行為人攜帶兇器竊盜為其加重條件，此所謂兇器，其種類
    並無限制，凡客觀上足對人之生命、身體、安全構成威脅，
    具有危險性之兇器均屬之，且祇須行竊時攜帶此種具有危險
    性之兇器為已足，並不以攜帶之初有行兇之意圖或有使用作
    竊盜工具為必要，亦不限於行為人自行攜帶至行竊現場者為
    限。查被告等人於行竊時所攜帶使用之破壞剪、開孔器及未
    扣案之油壓剪、鐵剪、梅花扳手、扳手、剪刀均屬質地堅硬
    ，復可供人單手緊握持以對外攻擊之金屬器物，如用以施暴
    、脅迫、抵抗，依一般社會觀念，已足使人之生命、身體、
    安全受有危害，自堪認為兇器。故核被告甲○○其附表編號
    一至四、六、七、十至十五、十七至十九、二二、二三所為
    ，均係犯刑法第三百二十一條第一項第三款之攜帶兇器竊盜
    罪；其附表編號五、八、十六、二十、二一所為，均係犯刑
    法第三百二十條第一項之竊盜罪；其附表編號九所為，係犯
    刑法第三百二十一條第一項第二款、第三款之攜帶兇器踰越
    安全設備竊盜罪，公訴人就此移送併辦部分認應依刑法第三
    百二十條第一項之竊盜罪處斷，容有未洽，惟二者之基本社
    會事實相同，爰依法變更起訴法條；其附表編號一、二、十
    至十三、十五所為，另均觸犯刑法第一百八十八條之妨害電
    氣事業罪。另核被告乙○○其附表編號一、二、四至十九所
    為，均係犯刑法第三百二十一條第一項第三款之攜帶兇器竊
    盜罪；其附表編號三所為，係犯刑法第三百二十一條第一項
    第二款、第三款之攜帶兇器踰越安全設備竊盜罪，公訴人就
    此移送併辦部分認應依刑法第三百二十條第一項之竊盜罪處
    斷，容有未洽，惟二者之基本社會事實相同，爰依法變更起
    訴法條；其附表編號一、四至八、十一、十二、十四至十八
    所為，另均觸犯刑法第一百八十八條之妨害電氣事業罪。而
    核被告丙○○其附表編號一、二所為，均係刑法第三百二十
    一條第一項第三款之攜帶兇器竊盜罪，其中附表編號一部分
    另觸犯刑法第一百八十八條之妨害電氣事業罪。被告甲○○
    就其附表編號五部分與謝政哲間、其附表編號十六部分與謝
    松男間、其附表編號一、六、九、十至十三、十五、十六部
    分與被告乙○○間；被告乙○○就其附表編號一至八部分與
    被告甲○○間、其附表編號九部分與劉濯維間、其附表編號
    十八、十九部分與被告丙○○間；被告丙○○就其附表編號
    一、二部分與被告乙○○間，彼此有犯意聯絡及行為分擔，
    為共同正犯。被告甲○○先後為其附表編號一至二三犯行；
    被告乙○○先後為其附表一至十九犯行；被告丙○○先後為
    其附表編號一、二犯行，均時間緊接，犯罪構成要件相同，
    顯係分別基於概括犯意反覆為之，應依修正前刑法第五十六
    條連續犯規定，被告甲○○、乙○○部分均應論以攜帶兇器
    踰越安全設備竊盜一罪及妨害電氣事業一罪；被告丙○○部
    分應論以攜帶兇器竊盜一罪，並均分別加重其刑，移送併辨
    部分（九十五年度偵字第三七九一號【以下簡稱併Ｂ】、九
    十五年度營偵字第三六二號【以下簡稱併Ｄ】，詳如附表各
    被告編號內所示）雖未據公訴人起訴，惟此部分事實與起訴
    之犯罪事實既有修正前連續犯之裁判上一罪關係，應為起訴
    效力所及，自在本院所得審理之範圍內，併此敘明。被告甲○○所犯其附表編號一、二、十至十三、十五之加重竊盜罪
    與妨害電氣事業罪間；被告乙○○所犯其附表編號一、四至
    八、十一、十二、十四至十八之加重竊盜罪與妨害電氣事業
    罪間；被告丙○○所犯其附表編號一、二之加重竊盜罪與妨
    害電氣事業罪間，均係以一行為觸犯上開二罪名，為想像競
    合犯，應依刑法第五十五條前段之規定，被告甲○○、乙○○均從一重之攜帶兇器踰越安全設備竊盜罪處斷；被告丙○○則從一重之攜帶兇器竊盜罪處斷。被告三人有如事實欄一
    所示之犯罪科刑及執行紀錄，有臺灣高等法院被告前案紀錄
    表在卷可按，其等受有期徒刑之執行完畢，五年以內再故意
    犯本件有期徒刑以上之罪，應依修正施行前之刑法第四十七
    條規定均論以累犯，並均遞加重其刑。爰審酌被告三人甫因
    前案分別於九十三年一月十日、九十三年十月三十日、九十
    三年二月五日執行完畢出監，其中被告甲○○、乙○○二人
    未及一年即連續再犯本案，顯見未因前案科刑處罰而記取教
    訓，復考量被告等人身強力壯，四肢健全，竟不循正當途徑
    賺取生活所需，貪圖不法利益，復攜帶兇器行竊，對他人生
    命、身體安全危害非輕，且妨害公用電力事業之供電，致公
    眾不能享受其利益，益見其法紀觀念淡薄，並參酌渠等犯罪
    動機、犯罪手段、所犯件數及所竊財物之價值非微且已變賣
    尚未賠償被害人損失，本應嚴予重懲，惟念及渠等犯後尚知
    坦承犯行避免訴訟資源嚴重浪費，犯後態度尚稱良好等一切
    情狀，分別量處如主文所示之刑，以資懲儆。
五、扣案之緊線繩組二組、爬杆安全腰繩一組、破壞剪二支、開
    孔器一組、爬杆器十五支、布手套一雙、鐵鎚一支、膠帶二
    捲、扣繩一只，為被告乙○○所有供犯本案所用之物，業據
    其供明在卷可按，爰依刑法第三十八條第一項第二款之規定
    宣告沒收，另上開扣案之開孔器為被告乙○○單獨犯其附表
    編號十一、十二、十四至十七及與丙○○共犯其附表編號十
    八、十九所用之物，故上開扣案之物除開孔器外，為被告甲○○與乙○○共犯所用之物，亦應在被告甲○○項下宣告沒
    收，至於被告丙○○與被告乙○○共犯部分，並未使用到上
    開用以剪電桿線所使用之緊線繩組、爬杆安全腰繩、爬杆器
    、扣繩等物，故上開扣案之物僅破壞剪、開孔器、布手套、
    鐵鎚、膠帶，應在被告丙○○項下宣告沒收。又其餘扣案之
    物並非供本案犯罪所用或犯罪預備之物，業據被告乙○○供
    明在卷可稽，爰不為沒收之諭知，另如附表所使用之兇器油
    壓剪、鐵剪、梅花扳手、扳手、剪刀等物並未扣案，為免日
    後執行困難，亦不另為沒收之諭知，均併此敘明。
六、退併辦部分：
  (一)九十五年度偵字第一三七九八號併案意旨雖以：乙○○與年
    籍姓名不詳綽號「阿榮」、「小蘭」之成年男、女，共同基
    於意圖為自己不法所有之概括犯意聯絡，由乙○○駕駛車號
    UP─4249號自小客車載同「阿榮」、「小蘭」，持客觀上可
    為兇器使用之剪刀、鐵等物，由乙○○持鐵剪下車，以開
    箱器打開臺灣電力公司之地面涵蓋，剪斷臺灣電力公司所有
    之電纜線一端，再將另端綁於上開自小客車後之拉繩器，以
    自小客車之動力將電纜線拉出，乙○○再將電纜線剪成小段
    ，「阿榮」即負則搬運上車，「小蘭」則在旁把風，以此方
    式，於(1)九十五年九月九日凌晨四時許，在嘉義縣太保市○○○○道路5K600處至5K520處，竊取電纜線，得手後，售予
    周宗賢（另行提起公訴），得款新臺幣（下同）二七○○○
    元，乙○○分得二○○○○元，「阿榮」、「小蘭」共分得
    七○○○元。(2)九十五年九月十日凌晨四時許，在嘉義縣太
    保市○○○○道路5K520處至5K380處，竊取電纜線，得手後
    ，售予周宗賢，得款二四○○○元，乙○○分得一八○○○
    元，「阿榮」、「小蘭」共分得六○○○元。(3)九十五年九
    月十一日凌晨四時許，在嘉義縣太保市○○○○道路 5K380
    處至 5K280處，先將電纜線剪下後，原預定隔日前往收取，
    惟電纜線屆時已不見，始未得逞。(4)九十五年九月十三日凌
    晨四時許，在嘉義縣太保市○○○○道路 5K280處至 5K180
    處，竊取電纜線，得手後，售予周宗賢，得款二五○○○元
    ，乙○○分得一九○○○元，「阿榮」、「小蘭」共分得六
    ○○○元等語。
  (二)九十五年度營偵字第一二二二號併案意旨另以：乙○○與姓
    名年籍不詳綽號「昌仔」之成年男子共同基於意圖為自己不
    法所有之犯意聯絡，於九十五年七月三十一日凌晨三時許，
    由乙○○駕駛其父親楊仕賢所有之車號UP─4249號自小客車
    搭載「昌仔」，前往臺南縣西港鄉○○村○○段一四三九號
    附近（金砂高幹七一左八起），先以電纜剪剪斷臺灣電力公
    司地下低壓電線電源，以緊繩器緊鎖電纜線，再以拉繩勾於
    上開自小客車後方扣環，強拉地下電纜線出地面，再以油壓
    剪剪成數小段後，搬運上車離去。嗣經警於同日上午七時許
    ，循線至乙○○位於臺南縣七股鄉大潭村四十一之七號住處
    ，當場查獲油壓剪一把、電纜剪一把、緊線器二把、防電手
    套一雙、防滑手套一雙、橡膠槌頭一支、自製鐵勾一支、鐵
    撬一支、鋼索一條、拉繩三條、自製鋼勾拉繩二條及鐵扣環
    十一個等犯罪工具，並於屋後草叢查獲臺灣電力公司遭竊之
    電纜線三綑（共一一五點六公斤）等語。
  (三)惟查：上揭二件併辦案件，九十五年度偵字第一三七九八號
    併案意旨書記載之犯罪時間分別為九十五年九月九日、九十
    五年九月十日、九十五年九月十一日及九十五年九月十三日
    ；九十五年度營偵字第一二二二號併案意旨書記載之犯罪時
    間則為九十五年七月三十一日，業如上述，而刑法部分條文
    業於九十五年七月一日修正公布施行，新刑法並已刪除連續
    犯之規定，是新刑法施行後所為犯行，縱成立犯罪，亦不得
    與修正前之行為一併適用舊法論以連續犯（最高法院九十五
    年五月二十三日第八次刑事庭決議參照）。準此，上揭二件
    併辦案件既與起訴事實不能成立連續犯關係，自非裁判上一
    罪，本院不得併予審理，應退由檢察官另行依法處理，附此
    敘明。
據上論斷，應依刑事訴訟法第二百七十三條之一第一項、第二百
九十九條第一項前段、第三百條，刑法第二條第一項前段、修正
施行前刑法第二十八條、修正施行前第五十六條、刑法第三百二
十一條第一項第二款、第三款、第一百八十八條、第五十五條前
段、修正施行前第四十七條、第三十八條第一項第二款，刑法施
行法第一條之一第一項、第二項前段，判決如主文。
本案經檢察官丁○○到庭執行職務。
中　　華　　民　 　國　　96  　年　  6　  月　  20  　日
                   刑事第六庭   法  官  張瑛宗
以上正本證明與原本無異。
如不服本判決，應於判決送達後10日內，向本院提出上訴狀（應
附繕本）。
　　　　　　　　　　　　　　　　書記官　方秀貞
中　　華　　民　 　國　　96  　年　  6　  月　  20  　日
附  表：
(一)甲○○部分：
┌─┬───┬────┬───────┬─────────┬────┐
│編│行為人│時    間│ 地        點 │犯罪手段及所得之物│ 被害人 │
│號│      │        │              │                  │        │
├─┼───┼────┼───────┼─────────┼────┤
│1 │甲○○│九十三年│ 臺南縣將軍鄉 │甲○○與乙○○持客│臺電公司│
│  │乙○○│十一月間│ 玉山村玉山段 │觀上可作為兇器使用│        │
│  │(起訴 │        │ 農地         │之破壞剪竊取編號西│        │
│  │書附表│        │              │玉高幹13左8至13左1│        │
│  │一編號│        │              │3號之電纜線得手   │        │
│  │1)    │        │              │                  │        │
├─┼───┼────┼───────┼─────────┼────┤
│2 │甲○○│九十四年│臺南縣將軍鄉苓│甲○○持客觀上可作│臺電公司│
│  │(併B) │五、六月│子寮段一小段43│為兇器使用之油壓剪│        │
│  │      │間某日  │號地號附近    │竊取編號民吉高幹41│        │
│  │      │        │              │至50號之電纜線得手│        │
├─┼───┼────┼───────┼─────────┼────┤
│3 │甲○○│九十四年│臺南縣北門鄉永│甲○○持客觀上可作│ 卯○○ │
│  │(併D編│五、六月│隆村漁塭      │為兇器使用之鐵剪竊│        │
│  │號9)  │間某日  │              │取電纜線得手      │        │
├─┼───┼────┼───────┼─────────┼────┤
│4 │甲○○│九十四年│臺南縣北門鄉永│甲○○持客觀上可作│ 丑○○ │
│  │(併D編│五、六月│隆村漁塭      │為兇器使用之鐵剪，│        │
│  │號10) │間某日  │              │竊取電纜線得手    │        │
├─┼───┼────┼───────┼─────────┼────┤
│5 │甲○○│九十四年│臺南縣將軍鄉巷│甲○○與謝政哲徒手│ 不  詳 │
│  │謝政哲│五、六月│口段農田內    │竊取抽水馬達一台得│        │
│  │(併D編│間某日  │              │手                │        │
│  │號16) │        │              │                  │        │
├─┼───┼────┼───────┼─────────┼────┤
│6 │甲○○│九十四年│臺南縣北門鄉  │甲○○與乙○○持客│臺南縣政│
│  │乙○○│七、八月│              │觀上可作為兇器使用│府      │
│  │(併D編│間某日  │              │之扳手竊取白鐵門三│        │
│  │號11) │        │              │塊得手            │        │
├─┼───┼────┼───────┼─────────┼────┤
│7 │甲○○│九十四年│臺南縣北門鄉海│甲○○持客觀上可作│ 子○○ │
│  │(併D編│七、八月│埔新生地漁塭  │為兇器使用之鐵剪竊│        │
│  │號12) │間某日  │              │取電線得手        │        │
├─┼───┼────┼───────┼─────────┼────┤
│8 │甲○○│九十四年│臺南縣將軍鄉嘉│甲○○徒手竊取電線│ 不  詳 │
│  │(併D編│八月    │昌村漁塭      │得手              │        │
│  │號15) │        │              │                  │        │
├─┼───┼────┼───────┼─────────┼────┤
│9 │甲○○│九十四年│臺南縣學甲鎮西│甲○○與乙○○持客│ 己○○ │
│  │乙○○│九月間某│進里一二四號  │觀上可作為兇器使用│        │
│  │(併D編│日      │              │之破壞剪、踰越窗戶│        │
│  │號13) │        │              │安全設備竊取船外機│        │
│  │      │        │              │一部得手          │        │
├─┼───┼────┼───────┼─────────┼────┤
│10│甲○○│九十四年│臺南縣佳里鎮禮│甲○○與乙○○持客│臺電公司│
│  │乙○○│九月間  │化段000-0000號│觀上可作為兇器使用│        │
│  │(起訴 │        │地號          │之破壞剪竊取編號興│        │
│  │書附表│        │              │化高幹39 -1左12至 │        │
│  │一編號│        │              │左14號之電纜線得手│        │
│  │2)    │        │              │                  │        │
├─┼───┼────┼───────┼─────────┼────┤
│11│甲○○│九十四年│臺南縣佳里鎮禮│甲○○與乙○○持客│臺電公司│
│  │乙○○│九月間  │化段000-0000號│觀上可作為兇器使用│        │
│  │(起訴 │        │地號          │之破壞剪竊取編號興│        │
│  │書附表│        │              │化高幹39 -1左14 至│        │
│  │一編號│        │              │左16號之電纜線得手│        │
│  │3)    │        │              │                  │        │
├─┼───┼────┼───────┼─────────┼────┤
│12│甲○○│九十四年│臺南縣學甲鎮大│甲○○與乙○○持客│臺電公司│
│  │乙○○│九月間  │灣段1826地號  │觀上可作為兇器使用│        │
│  │(起訴 │        │              │之破壞剪竊取編號大│        │
│  │書附表│        │              │安高分10至14號之電│        │
│  │一編號│        │              │纜線得手          │        │
│  │4)    │        │              │                  │        │
├─┼───┼────┼───────┼─────────┼────┤
│13│甲○○│九十四年│臺南縣將軍鄉將│甲○○與乙○○持客│臺電公司│
│  │乙○○│九月間某│富村          │觀上可作為兇器使用│        │
│  │(併D編│日      │              │之剪刀，竊取電線得│        │
│  │號19) │        │              │手                │        │
├─┼───┼────┼───────┼─────────┼────┤
│14│甲○○│九十四年│臺南縣北門鄉  │甲○○持客觀上可作│ 癸○○ │
│  │(併D編│九月底某│              │為兇器使用之鐵剪竊│        │
│  │號2)  │日      │              │取電纜線得手      │        │
├─┼───┼────┼───────┼─────────┼────┤
│15│甲○○│九十四年│臺南縣學甲鎮大│甲○○與乙○○持客│臺電公司│
│  │乙○○│十月間  │灣段1826地號  │觀上可作為兇器使用│        │
│  │(起訴 │        │              │之破壞剪竊取編號大│        │
│  │書附表│        │              │安高分11左2至左4號│        │
│  │一編號│        │              │之電纜線得手      │        │
│  │5)    │        │              │                  │        │
├─┼───┼────┼───────┼─────────┼────┤
│16│甲○○│九十四年│臺南縣學甲鎮西│甲○○與謝松男徒手│ 己○○ │
│  │謝松男│十月間某│進里124號倉庫 │竊取18馬力船外機一│        │
│  │(起訴 │日      │內            │部得手            │        │
│  │書犯罪│        │              │                  │        │
│  │事實編│        │              │                  │        │
│  │號2； │        │              │                  │        │
│  │併D編 │        │              │                  │        │
│  │號14) │        │              │                  │        │
├─┼───┼────┼───────┼─────────┼────┤
│17│甲○○│九十四年│臺南縣北門鄉保│甲○○持客觀上可作│ 辛○○ │
│  │(併D編│十月間某│吉村蚵寮段1374│為兇器使用之鐵剪竊│        │
│  │號1)  │日      │號            │取電纜線得手      │        │
├─┼───┼────┼───────┼─────────┼────┤
│18│甲○○│九十四年│臺南縣北門鄉  │甲○○持客觀上可作│ 癸○○ │
│  │(併D編│十月六日│              │為兇器使用之鐵剪竊│        │
│  │號3)  │十五時許│              │取電纜線得手      │        │
├─┼───┼────┼───────┼─────────┼────┤
│19│甲○○│九十四年│臺南縣北門鄉  │甲○○持客觀上可作│ 寅○○ │
│  │(併D編│十月間三│              │為兇器使用之鐵剪竊│        │
│  │號4)  │次      │              │取電纜線得手      │        │
├─┼───┼────┼───────┼─────────┼────┤
│20│甲○○│九十四年│臺南縣北門鄉永│甲○○徒手竊取白鐵│ 不  詳 │
│  │(併D編│十月十四│隆村漁塭      │製品得手          │        │
│  │號5)  │日十七時│              │                  │        │
├─┼───┼────┼───────┼─────────┼────┤
│21│甲○○│九十四年│臺南縣北門鄉永│甲○○徒手竊取白鐵│ 壬○○ │
│  │(併D編│十月十四│隆村漁塭      │製品及電纜線得手  │        │
│  │號6)  │日十七時│              │                  │        │
│  │      │許      │              │                  │        │
├─┼───┼────┼───────┼─────────┼────┤
│22│甲○○│九十四年│臺南縣北門鄉永│甲○○持客觀上可作│ 戊○○ │
│  │(併D編│十月十四│隆村漁塭      │為兇器使用之鐵剪竊│        │
│  │號7)  │日十七時│              │取電纜線、白鐵製品│        │
│  │      │許      │              │得手              │        │
├─┼───┼────┼───────┼─────────┼────┤
│23│甲○○│九十四年│臺南縣北門鄉  │甲○○持客觀上可作│ 不  詳 │
│  │(併D編│十月十五│              │為兇器使用之鐵剪竊│        │
│  │號8)  │日二十三│              │取電纜線得手      │        │
│  │      │時      │              │                  │        │
└─┴───┴────┴───────┴─────────┴────┘
(二)乙○○部分：
┌─┬───┬────┬───────┬─────────┬────┐
│編│行為人│時    間│ 地        點 │犯罪手段及所得之物│ 被害人 │
│號│      │        │              │                  │        │
├─┼───┼────┼───────┼─────────┼────┤
│1 │甲○○│九十三年│ 臺南將軍鄉玉 │甲○○與乙○○持客│臺電公司│
│  │乙○○│十一月間│ 山村玉山段農 │觀上可作為兇器使用│        │
│  │(起訴 │        │ 地           │之破壞剪竊取編號西│        │
│  │書附表│        │              │玉高幹13左8至13左 │        │
│  │一編號│        │              │13 號之電纜線得手 │        │
│  │1)    │        │              │                  │        │
├─┼───┼────┼───────┼─────────┼────┤
│2 │甲○○│九十四年│臺南縣北門鄉  │甲○○與乙○○持客│臺南縣政│
│  │乙○○│七、八月│              │觀上可作為兇器使用│府      │
│  │(併D編│間某日  │              │之扳手竊取白鐵門三│        │
│  │號11) │        │              │塊得手            │        │
├─┼───┼────┼───────┼─────────┼────┤
│3 │甲○○│九十四年│臺南縣學甲鎮西│甲○○與乙○○持客│ 己○○ │
│  │乙○○│九月間某│進里一二四號  │觀上可作為兇器使用│        │
│  │(併D編│日      │              │之破壞剪、踰越窗戶│        │
│  │號13) │        │              │安全設備竊取船外機│        │
│  │      │        │              │一部得手          │        │
├─┼───┼────┼───────┼─────────┼────┤
│4 │甲○○│九十四年│臺南縣將軍鄉將│甲○○與乙○○持客│臺電公司│
│  │乙○○│九月間某│富村          │觀上可作為兇器使用│        │
│  │(併D編│日      │              │之剪刀竊取電線得手│        │
│  │號19) │        │              │                  │        │
├─┼───┼────┼───────┼─────────┼────┤
│5 │甲○○│九十四年│臺南縣佳里鎮禮│甲○○與乙○○持客│臺電公司│
│  │乙○○│九月間  │化段000-0000號│觀上可作為兇器使用│        │
│  │(起訴 │        │地號          │之破壞剪竊取編號興│        │
│  │書附表│        │              │化高幹39-1左12至左│        │
│  │一編號│        │              │14號之電纜線得手  │        │
│  │2)    │        │              │                  │        │
├─┼───┼────┼───────┼─────────┼────┤
│6 │甲○○│九十四年│臺南縣佳里鎮禮│甲○○與乙○○持客│臺電公司│
│  │乙○○│九月間  │化段000-0000號│觀上可作為兇器使用│        │
│  │(起訴 │        │地號          │之破壞剪竊取編號興│        │
│  │書附表│        │              │化高幹39-1左14至左│        │
│  │一編號│        │              │16號之電纜線得手  │        │
│  │3)    │        │              │                  │        │
├─┼───┼────┼───────┼─────────┼────┤
│7 │甲○○│九十四年│臺南縣學甲鎮大│甲○○與乙○○持客│臺電公司│
│  │乙○○│九月間  │灣段1826地號  │觀上可作為兇器使用│        │
│  │(起訴 │        │              │之破壞剪竊取編號大│        │
│  │書附表│        │              │安高分10至14號之電│        │
│  │一編號│        │              │纜線得手          │        │
│  │4)    │        │              │                  │        │
├─┼───┼────┼───────┼─────────┼────┤
│8 │甲○○│九十四年│臺南縣學甲鎮大│甲○○與乙○○持客│臺電公司│
│  │乙○○│十月間  │灣段1826地號  │觀上可作為兇器使用│        │
│  │(起訴 │        │              │之破壞剪竊取編號大│        │
│  │書附表│        │              │安高分11左2至左4號│        │
│  │一編號│        │              │之電纜線得手      │        │
│  │5)    │        │              │                  │        │
├─┼───┼────┼───────┼─────────┼────┤
│9 │乙○○│九十四年│臺南縣將軍鄉將│乙○○與劉濯維持客│將軍國中│
│  │劉濯維│十月三十│軍國中側門    │觀上可作為兇器使用│        │
│  │(起訴 │一日晚上│              │之梅花扳手竊取伸縮│        │
│  │書犯罪│七時許  │              │鐵捲門得手        │        │
│  │事實編│        │              │                  │        │
│  │號3)  │        │              │                  │        │
├─┼───┼────┼───────┼─────────┼────┤
│10│乙○○│九十四年│臺南縣七股鄉鹽│乙○○持客觀上可作│ 不  詳 │
│  │(併D編│十一月中│埕村漁塭      │為兇器使用之剪刀竊│        │
│  │號17，│旬某日十│              │取電纜線得手      │        │
│  │併辦意│五時許  │              │                  │        │
│  │旨書誤│        │              │                  │        │
│  │載為楊│        │              │                  │        │
│  │龍義、│        │              │                  │        │
│  │甲○○│        │              │                  │        │
│  │，業經│        │              │                  │        │
│  │公訴檢│        │              │                  │        │
│  │察官當│        │              │                  │        │
│  │庭更正│        │              │                  │        │
│  │)     │        │              │                  │        │
├─┼───┼────┼───────┼─────────┼────┤
│11│乙○○│九十四年│臺南縣佳里鎮佳│乙○○持客觀上可作│臺電公司│
│  │(起訴 │十一月間│里段2051號地號│為兇器使用之破壞剪│        │
│  │書附表│        │附近          │、開孔器竊取變電箱│        │
│  │二編號│        │              │編號M9426FD1002號 │        │
│  │2)    │        │              │電纜線得手        │        │
├─┼───┼────┼───────┼─────────┼────┤
│12│乙○○│九十四年│臺南縣佳里鎮佳│乙○○持客觀上可作│臺電公司│
│  │(起訴 │十一月間│里段458-467號 │為兇器使用之破壞剪│        │
│  │書附表│        │地號附近      │、開孔器竊取變電箱│        │
│  │二編號│        │              │編號M94926HC77號之│        │
│  │4)    │        │              │電纜線得手        │        │
├─┼───┼────┼───────┼─────────┼────┤
│13│乙○○│九十四年│臺南縣將軍鄉三│乙○○持客觀上可作│ 不  詳 │
│  │(併D編│十一月底│吉村漁塭      │為兇器使用之剪刀竊│        │
│  │號18) │        │              │取電纜線得手      │        │
├─┼───┼────┼───────┼─────────┼────┤
│14│乙○○│九十四年│臺南縣佳里鎮變│乙○○持客觀上可作│臺電公司│
│  │(起訴 │十二月間│電所後方      │為兇器使用之破壞剪│        │
│  │書附表│        │              │、開孔器竊取變電箱│        │
│  │二編號│        │              │編號M9426FC8056號 │        │
│  │1)    │        │              │之電纜線得手      │        │
├─┼───┼────┼───────┼─────────┼────┤
│15│乙○○│九十四年│臺南縣佳里鎮佳│乙○○持客觀上可作│臺電公司│
│  │(起訴 │十二月間│里段2051號地號│為兇器使用之破壞剪│        │
│  │書附表│        │附近          │、開孔器竊取變電箱│        │
│  │二編號│        │              │編號M9426FD1002號 │        │
│  │3)    │        │              │之電纜線得手      │        │
├─┼───┼────┼───────┼─────────┼────┤
│16│乙○○│九十四年│臺南縣佳里鎮佳│乙○○持客觀上可作│臺電公司│
│  │(起訴 │十二月間│里段458-467號 │為兇器使用之破壞剪│        │
│  │書附表│        │地號附近      │、開孔器竊取變電箱│        │
│  │二編號│        │              │編號M94926HC77號之│        │
│  │5)    │        │              │電纜線得手        │        │
├─┼───┼────┼───────┼─────────┼────┤
│17│乙○○│九十四年│臺南縣佳里鎮佳│乙○○持客觀上可作│臺電公司│
│  │(起訴 │十二月間│里段458-467號 │為兇器使用之破壞剪│        │
│  │書附表│        │地號附近      │、開孔器竊取變電箱│        │
│  │二編號│        │              │編號M94926HC67號之│        │
│  │6)    │        │              │電纜線得手        │        │
├─┼───┼────┼───────┼─────────┼────┤
│18│乙○○│九十四年│臺南縣佳里鎮佳│乙○○與丙○○持客│臺電公司│
│  │丙○○│十二月間│里段353號地號 │觀上可作為兇器使用│        │
│  │(起訴 │        │附近          │之破壞剪、開孔器竊│        │
│  │書附表│        │              │取變電箱編號M9526D│        │
│  │二編號│        │              │EB98號之電纜線得手│        │
│  │7)    │        │              │                  │        │
├─┼───┼────┼───────┼─────────┼────┤
│19│乙○○│九十四年│臺南縣佳里鎮民│乙○○與丙○○持客│ 庚○○ │
│  │丙○○│十二月間│安段353號地號 │觀上可作為兇器使用│        │
│  │(起訴 │        │附近          │之破壞剪、開孔器竊│        │
│  │書附表│        │              │取電纜線得手      │        │
│  │二編號│        │              │                  │        │
│  │8)    │        │              │                  │        │
└─┴───┴────┴───────┴─────────┴────┘
(三)丙○○部分：
┌─┬───┬────┬───────┬─────────┬────┐
│編│行為人│時    間│ 地        點 │犯罪手段及所得之物│ 被害人 │
│號│      │        │              │                  │        │
├─┼───┼────┼───────┼─────────┼────┤
│1 │乙○○│九十四年│ 臺南縣佳里鎮 │乙○○與丙○○持客│臺電公司│
│  │丙○○│十二月間│ 佳里段353號  │觀上可作為兇器使用│        │
│  │(起訴 │        │ 地號附近     │之破壞剪、開孔器竊│        │
│  │書附表│        │              │取變電箱編號M9526D│        │
│  │二編號│        │              │EB98號之電纜線得手│        │
│  │7)    │        │              │                  │        │
├─┼───┼────┼───────┼─────────┼────┤
│2 │乙○○│九十四年│ 臺南縣佳里鎮 │乙○○與丙○○持客│ 庚○○ │
│  │丙○○│十二月間│ 民安段353號  │觀上可作為兇器使用│        │
│  │(起訴 │        │ 地號附近     │之破壞剪、開孔器竊│        │
│  │書附表│        │              │取電纜線得手      │        │
│  │二編號│        │              │                  │        │
│  │8)    │        │              │                  │        │
└─┴───┴────┴───────┴─────────┴────┘
